臺灣橋頭地方法院行政訴訟判決
111年度交字第43號
原      告  余基生
被      告  高雄市政府交通局

代  表  人  張淑娟
訴訟代理人  蘇健義
上列當事人間交通裁決事件，原告不服被告民國111年2月10日高
市交裁字第32-BZD125338號裁決之處分，提起行政訴訟，本院判
決如下：
    主  文
原告之訴駁回。
訴訟費用新臺幣參佰元由原告負擔。
    事實及理由
一、本件為交通裁決事件，依兩造所述各節及卷內資料所示，本
    件事證已臻明確，本院認無經言詞辯論之必要，爰依行政訴
    訟法第237條之7之規定，不經言詞辯論而為判決。
二、事實概要：原告於民國109年11月25日7時22分許，駕駛其所
    有車牌號碼000-0000號自用小客貨車（下稱系爭車輛），行
    經高雄市岡山區公園東路與公園路路口（下稱系爭違規地點
    ），因有「駕駛汽車行經行人穿越道有行人穿越時，不暫停
    讓行人先行通過」之交通違規，經民眾檢具行車紀錄器影像
    向警政機關提出檢舉，由高雄市政府警察局岡山分局（下稱
    舉發機關）警員查明後，填掣高市警交相字第BZD125338號
    舉發違反道路交通管理事件通知單（下稱系爭舉發違規通知
    單）。系爭舉發違規通知單於110年2月3日寄存送達阿蓮郵
    局，嗣因原告未於期限（110年3月3日）內到案，被告洵依
    道路交通管理處罰條例（以下稱處罰條例）第9 條、第44條
    第2項暨違反道路交通管理事件統一裁罰基準及處理細則第4
    4條規定，於111年2月10日開立高市交裁字第32-BZD125338
    號裁決書，裁處原告「罰鍰新臺幣（下同）2,600元」之處
    分（下稱原處分），並於111年2 月17日寄存送達阿蓮郵局
    ，原告於111年2月18日提出陳述，經舉發機關查復：舉發無
    誤。惟原告仍表不服，遂提起本件行政訴訟。
三、原告主張：伊未曾收受系爭舉發違規通知單，直至111年2月
    間始收受原處分。且依舉發機關提供之影像，系爭車輛車尾
    已通過斑馬線，行人方才穿越馬路，與系爭車輛尚有一段距
    離。另伊已因同一事件繳納一張罰單等語。並聲明：原處分
    撤銷。
四、被告則答辯以：
  ㈠原告駕駛系爭車輛，於上揭時間行經系爭違規地點時確有「
    駕駛汽車行經行人穿越道有行人穿越時，不暫停讓行人先行
    通過」之違規等情，有高雄市政府警察局岡山分局111 年3 
    月28日高市警岡分交字第11171064100號函、111 年3月1 日
    高市警岡分交字第11170737900號函影本及採證光碟附卷可
    稽。故原告之違規事實，洵堪認定。
  ㈡原告固主張「車尾已通過斑馬線，行人才穿越馬路，與車子
    還有一段距離」等語。惟經檢視採證影片內容：畫面時間07
    ：22：13許，系爭車輛行駛公園東路西行至交叉路口欲左轉
    公園路，可見左前方已有2 名學生行至對向之行人穿越道欲
    穿越馬路。又畫面時間07：22：20許，系爭車輛左轉通過，
    其車身距離右側行人大約1 個枕木紋白色實線及1 個間隔，
    大約1.2 公尺等情。足認原告於上揭時、地駕駛系爭車輛通
    過行人穿越道時，適有行人使用行人穿越道通過，原告卻未
    暫停禮讓，仍駕車持續前進且無停頓跡象，確有前開違規事
    實等語置辯。並聲明：原告之訴駁回。
五、本件如事實概要欄所述之事實，除後列之兩造爭點外，有系
    爭舉發違規通知單、本件裁決書及送達證書、舉發機關111
    年3月28日高市警岡分交字第11171064100號函、111 年3月1
     日高市警岡分交字第11170737900號函、影像截圖照片、電
    子地圖及原告111年2月18日陳述單（參本院卷第39-55頁）
    等件附卷可稽，堪認為真實。兩造之爭點厥為：系爭舉發違
    規通知單有無合法送達原告？原告於上開時、地是否確有「
    駕駛汽車行經行人穿越道有行人穿越時，不暫停讓行人先行
    通過」之交通違規？原處分是否合法？
六、本院之判斷：
　㈠按民眾對於下列違反本條例之行為者，得敘明違規事實並檢
    具違規證據資料，向公路主管或警察機關檢舉：六、第44條
    第2項或第3項；汽車駕駛人，駕駛汽車行經行人穿越道有行
    人穿越時，不暫停讓行人先行通過者，處新臺幣1,200元以
    上3,600元以下罰鍰，處罰條例第7條之1第1項第6款、第44
    條第2項分別定有明文。汽車行近行人穿越道，遇有行人穿
    越時，無論有無交通指揮人員指揮或號誌指示，均應暫停讓
    行人先行通過，道路交通安全規則第103條第2項亦有明文。
　㈡觀諸舉發機關提供之採證錄影光碟，於影片畫面顯示時間07
    ：22：14-07：22：15，系爭車輛行駛公園東路西行至交叉
    路口欲左轉公園路，有4名行人在行人穿越道上，左前方有2
     名學生行至對向之行人穿越道，正欲穿越馬路。畫面時間0
    7：22：19，系爭車輛左轉通過路口，上開2 名學生走至右
    側數來第2個枕木紋白色實線，系爭車輛前輪則在右側數來
    第4個枕木紋白色實線上，車身距離右側行人大約1 個枕木
    紋白色實線及2個間隔。畫面時間07：22：20，系爭車輛左
    轉通過路口，上開2 名學生走至右側數來第2、3個枕木紋白
    色實線間之間隔，系爭車輛後輪則距離右側行人大約1 個枕
    木紋白色實線及1 個間隔，業據本院勘驗無訛，並有影像截
    圖照片在卷可稽（本院卷第70、75-77頁），足見原告駕駛
    系爭車輛欲為左轉時，該路口正有多名行人正穿越人行道行
    走之中，且其前輪行至行人穿越道上時，行人穿越道上尚有
    2 名行人穿越，而系爭車輛並無暫停讓行人先行之情形。按
    處罰條例第44條第2項規定之構成要件，課以用路人遵守義
    務之核心為汽車（含機車）駕駛人駕駛汽車行經行人穿越道
    遇有行人穿越時，應暫停讓行人先行通過，考其立法理由係
    為確立行人穿越道優先路權之觀念，並讓行人能夠信賴斑馬
    線而設，規範目的則係要求汽車駕駛人將汽車停在行人穿越
    道前等候，禮讓行人優先通過，使行人行走於行人穿越道穿
    越馬路時，不必顧慮會有汽車通行，對行人之人身造成危險
    ，而非僅在於保障行人之通行權利。是以，倘駕駛人於行經
    行人穿越道時，即應減速接近，並遇行人通過時，應先暫停
    ，而非憑駕駛人主觀判斷暫無行人通過，甚或尚有足夠之空
    間即得恣意搶先向前跨越行人穿越道。依上開勘驗結果所示
    ，原告行經該路口欲為左轉時，該路口尚有行人正穿越人行
    道，惟原告並未有停等之動作，反而於行人通行之中尋找空
    檔逕行穿越，實有不當，原告違規行為堪屬明確。原告猶執
    前詞主張其無上開違規行為，顯非可採。　　
　㈢原告另主張其未收受系爭舉發違規通知單等語，惟原告之戶
    籍地址自88年間起即為高雄市○○區○○路000號，有個人戶籍
    資料查詢結果在卷可稽（本院卷第65頁），而上開地址於11
    0年12月20日整編前為「高雄市○○區○路00○00號」，系爭舉
    發違規通知單亦已寄送至高雄市○○區○路00○00號，並於110
    年2月3日寄存送達該址，有送達證書、新舊門牌對照表附卷
    可憑（本院卷第41、86頁），足見系爭舉發違規通知單已合
    法送達原告戶籍地址，原告主張其未收受該通知單，要非可
    採。
　㈣至原告主張其已因同一事件繳納一張罰單等語，固提出檢舉
    影像檔截圖照片、存款收據為證（本院卷第15-17頁），惟
    該檢舉影像檔截圖照片所載違規事由為「跨雙黃線違規行車
    」，顯與本件訴訟違規事由「駕駛汽車行經行人穿越道有行
    人穿越時，不暫停讓行人先行通過」有別，原處分自無重複
    裁決之違法，原告此部分主張，洵屬無據。
七、綜上所述，原告於前揭時、地，確有「駕駛汽車行經行人穿
    越道有行人穿越時，不暫停讓行人先行通過」之違規事實，
    被告依法據以裁處如原處分所示，於法核無違誤。原告訴請
    撤銷原處分，為無理由，應予駁回。
八、本件判決基礎已臻明確，兩造其餘陳述及訴訟資料經本院審
    酌後，核與判決結果不生影響，爰不另一一論述。
九、本件第一審裁判費為300元，應由原告負擔，爰確定第一審
    訴訟費用額如主文第2項所示。
十、據上論結，本件原告之訴為無理由，依行政訴訟法第237條
    之7、第237條之8第1項、第237條之9第1項、第236條、第98
    條第1項前段，判決如主文。　
中　　華　　民　　國　　111 　年　　8 　　月　　31　　日
　　　　　　　　　行政訴訟庭　法　官　許家菱
上為正本係照原本作成。
如不服本判決，應於判決送達後20日內，向本院提出上訴狀並表
明上訴理由（原判決所違背之法令及其具體內容或依訴訟資料可
認為原判決有違背法令之具體事實），其未載明上訴理由者，應
於提出上訴後20日內向本院補提理由書（上訴狀及上訴理由書均
須按他造人數附繕本，如未按期補提上訴理由書，則逕予駁回上
訴），並應繳納上訴裁判費新臺幣750元。
中　　華　　民　　國　　111 　年　　9 　　月　　1 　　日
 　　　　　　　　　　　　　　　書記官　劉國偉